【裁判字號】    90,台上,2343
【裁判日期】    900419
【裁判案由】    偽造有價證券
【裁判全文】
最高法院刑事判決                                九十年度台上字第二三四三號
    上訴人  乙○○
    被  告  甲○○
右上訴人因自訴被告偽造有價證券案件，不服台灣高等法院高雄分院中華民國八十八
年二月四日第二審判決（八十七年度上訴字第一八六○號，自訴案號：台灣高雄地方
法院八十六年度自字第四七七號），提起上訴，本院判決如左：
    主  文
上訴駁回。
    理  由
按刑事訴訟法第三百七十七條規定：上訴於第三審法院，非以判決違背法令為理由，
不得為之。是提起第三審上訴，應以原判決違背法令為理由，係屬法定要件；如果上
訴理由狀並未依據卷內訴訟資料具體指摘原判決不適用何種法則或如何適用不當，或
所指原判決違法情事並不存在，顯與法律規定得為第三審上訴理由之違法情形不相適
合時，均應認其上訴為違背法律上之程式，予以駁回。又關於刑之量定及緩刑之宣告
，係實體法上賦予法院得為自由裁量之事項，倘其未逾越法律所規定之範圍，或濫用
其權限，即不得任意指摘為違法，以為第三審上訴之理由。本件原判決依憑被告甲○
○之自白，上訴人乙○○（即自訴人）及證人吳菊端、方黃愛、吳秀華、蔡美蕊、余
蕭秋月之證供，暨有本票影本、互助會單影本、說明書等證據；本於推理作用，而撤
銷第一審論處被告連續意圖供行使之用而偽造有價證券罪刑之判決，改判仍論處同一
罪刑。上訴意旨略稱：被告經第一審法院依連續偽造有價證券罪，判處有期徒刑三年
二月，而刑法第二百零一條第一項之偽造有價證券罪，最輕本刑為有期徒刑三年以上
十年以下有期徒刑，乃原判決竟撤銷第一審判決，改判被告有期徒刑二年，緩刑四年
，顯然有判決不適用法則違背法令之情事云云。經查：有期徒刑減輕者，減輕其刑至
二分之一，並就其最高度及最低度同減輕之，刑法第六十六條前段、第六十七條分別
定有明文。本件原判決採取上開證據為判決基礎，已於理由內詳細說明其得心證之理
由；並以被告因一時失慮，觸犯刑章，法重情輕，犯罪情狀堪憫，倘科以法定最低刑
度，猶嫌過重，依刑法第五十九條規定減輕其刑；復審酌被告尚無前科紀錄，茲因一
時失慮，觸犯刑章，惟事後已與上訴人達成民事和解，並賠償損害完畢，上訴人亦表
示願予寬宥，有和解書一紙在卷可稽，實害減輕等一切情狀，量處有期徒刑二年；另
敘明諭知被告緩刑四年之理由。從形式上觀察，原判決並無違背法令之情形；上訴意
旨，純係對原審採證認事職權之適法行使，徒憑己見，任意指摘，俱無從據以辨認原
判決已具備其所指違背法令之形式，核與首開得為第三審上訴理由之法定要件不相適
合。依首揭說明，應將本件上訴從程序上予以駁回。
據上論結，應依刑事訴訟法第三百九十五條前段，判決如主文。
中      華      民      國     九十     年      四      月     十九     日
                              最高法院刑事第九庭
                                  審判長法官  陳  宗  鎮
                                        法官  劉  介  民
                                        法官  魏  新  和
                                        法官  孫  增  同
                                        法官  蕭  權  閔
      右正本證明與原本無異
                                              書  記  官
中      華      民      國     九十     年      四      月    二十五    日


司法院資訊處製作；財團法人民間司法改革基金會備份。
